最高法院刑事判決　　　　　　一○○年度台上字第一一六五號
上　訴　人　胡祐榜
選任辯護人　蔡弘琳律師
　　　　　　蔡進欽律師
　　　　　　蘇正信律師
上　訴　人　吳俊宏
上列上訴人等因妨害自由案件，不服台灣高等法院台南分院中華
民國九十九年十二月二十一日第二審判決（九十九年度上訴字第
九五六號，起訴案號：台灣台南地方法院檢察署九十八年度偵字
第一一一八三、一一四０四、一二一二０號），提起上訴，本院
判決如下：
    主  文
上訴駁回。
    理  由
按刑事訴訟法第三百七十七條規定，上訴於第三審法院，非以判
決違背法令為理由，不得為之。是提起第三審上訴，應以原判決
違背法令為理由，係屬法定要件。如果上訴理由書狀並未依據卷
內訴訟資料，具體指摘原判決不適用何種法則或如何適用不當，
或所指摘原判決違法情事，顯與法律規定得為第三審上訴理由之
違法情形，不相適合時，均應認其上訴為違背法律上之程式，予
以駁回。本件原判決撤銷第一審關於上訴人胡祐榜、吳俊宏剝奪
他人行動自由部分不當之判決，仍論處胡祐榜、吳俊宏共同犯剝
奪他人行動自由（吳俊宏為累犯）罪刑，已詳敘認定犯罪事實之
依據及憑以認定之理由，並對上訴人等否認犯罪之辯詞，如何不
足採信，均已依據卷內資料予以指駁及說明。從形式上觀察，原
判決並無違背法令情形。查判決書應分別記載其裁判之主文與理
由；有罪之判決書並應記載犯罪事實，且得與理由合併記載。刑
事訴訟法第三百零八條定有明文。原判決理由欄固未載明林冠偉
是否與胡祐榜有共同犯意聯絡，但已於犯罪事實認定共同被告鄭
福吉、胡祐榜與林冠偉及其他不詳姓名年籍之成年男性數人，共
同基於妨害自由之犯意聯絡，又於其理由內引用證人即告訴人許
浩文於警詢、偵查中之證詞明確，自難認於法不合。另原判決於
事實與理由，僅認定林冠偉以償還許浩文欠款為由，邀約許浩文
在維納斯釣蝦場見面，事後係鄭福吉另電話請吳俊宏、蔣春益到
不詳廢棄工廠，是未論述林冠偉與吳俊宏、蔣春益有無犯意聯絡
、行為分擔，自無違法可言。至於證據之取捨及事實之認定，為
事實審法院之職權，茍其判斷無違經驗法則或論理法則，即不能
任意指為違法。原判決依憑鄭福吉於第一審時證稱聯絡蔣春益、
吳俊宏到廢棄工廠，許浩文於第一審證述吳俊宏有持棍子打伊等
語，證人即告訴人孫詠倫於偵查中證稱吳俊宏拿刀子割伊左小腿
云云，以及張譽瀚、關永安、孫詠倫之行動電話通訊監察書及通
訊監察譯文，其中有孫詠倫稱：大目仔（蔣春益）、蟾蜍（鄭福
吉）、祐仿（諧音）、石頭（吳俊宏），雖然他們把我眼睛矇住
，我聽聲音就知道是誰了等語，與卷附孫詠倫受傷之照片等證據
資料，參酌卷內其他證據調查之結果，綜合研判，認吳俊宏確有
前述共同犯剝奪他人行動自由之犯行，已詳敘其取捨證據及認定
事實之心證理由，並就吳俊宏辯稱係接到鄭福吉之電話後，方至
廢棄工廠，其到廢棄工廠後，即見許浩文、孫詠倫二人身上有傷
，並未持刀或徒手傷害許浩文、孫詠倫二人，不知道去廢棄工廠
要做什麼事，是去湊熱鬧云云，以及許浩文、孫詠倫於第一審時
翻異之證述，如何不足採，於理由內詳予說明，所為論斷無違經
驗法則及論理法則，亦無所指理由不備或證據未予調查之違法情
形存在。而胡祐榜於第一審雖稱孫詠倫之證詞實在，然原判決已
敘明孫詠倫之第一審證詞不可採之理由，另鄭福吉係證稱以電話
聯絡蔣春益、吳俊宏到廢棄工廠等語，均非有利於吳俊宏之陳述
，原判決未予說明，於判決結果無影響，尚難指為判決理由不備
。上訴意旨未依據卷證資料，具體指摘原判決如何違背法令，置
原判決之論敘於不顧，徒對原審自由裁量之職權行使，任意指摘
，難謂已符合首揭法定上訴要件。彼等上訴違背法律上之程式，
應予駁回。
據上論結，應依刑事訴訟法第三百九十五條前段，判決如主文。
中    華    民    國  一○○  年    三    月    十    日
                      最高法院刑事第十二庭
                          審判長法官  陳  世  淙  
                                法官  陳  東  誥  
                                法官  何  菁  莪  
                                法官  許  錦  印  
                                法官  施  俊  堯  
本件正本證明與原本無異
                                      書  記  官  
中    華    民    國  一○○  年    三    月   十四   日
                                                      K